【裁判字號】    96,訴,4241
【裁判日期】    970109
【裁判案由】    毒品危害防制條例
【裁判全文】
臺灣板橋地方法院刑事判決              96年度訴字第4241號
公  訴  人  臺灣板橋地方法院檢察署檢察官
被      告  甲○○
上列被告因違反毒品危害防制條例案件，經檢察官提起公訴（96
年度毒偵字第7232號），本院訊問被告為有罪陳述後，改依簡式
審判程序審理，並判決如下：
    主  文
甲○○施用第一級毒品，累犯，處有期徒刑拾月。
    事  實
一、甲○○前於民國89年間因施用毒品案件，經本院以89年度毒
    聲字第1317號裁定送觀察、勒戒後，認有繼續施用毒品傾向
    ，再由本院以89年度毒聲字第2083號裁定令入戒治處所施以
    強制戒治，嗣因戒治成效良好，經本院以89年度毒聲字第54
    08號裁定停止戒治，所餘期間付保護管束。惟於保護管束期
    間內再犯施用毒品案件，經本院以90年度毒聲字第1182號裁
    定撤銷停止戒治，於90年11月23日執行完畢，並由臺灣板橋
    地方法院檢察署檢察官以91年度戒毒偵字第403 號為不起訴
    處分確定。嗣於92年間再因施用毒品案件，經本院以92年度
    毒聲字第288 號裁定令入戒治處所施以強制戒治，並由臺灣
    板橋地方法院檢察署檢察官以91年度毒偵字第4216號聲請簡
    易判決處刑，經本院以92年度板簡字第607 號判處有期徒刑
    6 月，於92年7 月14日確定。其中強制戒治部分，自92年3
    月10日起執行，至93年1 月9 日因毒品危害防制條例修正施
    行而釋放，並接續執行上開有期徒刑，於93年7 月9 日執行
    完畢。嗣於94年間再因施用毒品案件，經本院以94年度訴字
    第939 號判處有期徒刑9 月，於94年10月7 日確定，並於95
    年8 月22日縮刑期滿執行完畢。
二、詎甲○○仍不知悛悔，明知海洛因係毒品危害防制條例第2
    條第2 項第1 款所定之第一級毒品，依法不得施用、持有，
    竟於基於施用第一級毒品海洛因之犯意，於96年8 月2 日16
    時許為警採尿時回溯26小時內之某時，在其臺北縣三峽鎮○
    ○路○ 段395 巷36號住處，以針筒注射之方式施用海洛因1
    次。嗣於96年8 月2 日下午14時許，在上址為警查獲，經採
    驗尿液結果，呈嗎啡陽性反應，而悉上情。
三、案經臺北市政府警察局信義分局移送臺灣板橋地方法院檢察
    署檢察官偵查起訴。
    理  由
一、訊據被告甲○○於本院審理中，對上揭事實坦承不諱，此外
    ，被告經警於96年8 月2 日16時許採尿送驗結果（檢體編號
    ：003873號），呈嗎啡陽性反應，有尿液檢體委驗單、臺灣
    尖端先進生技醫藥股份有限公司濫用藥物檢驗報告各1 件在
    卷可查（見96年毒偵字第7232號卷第18頁、第19頁）。足見
    被告所為自白與事實相符，而得採為認定之依據。次查，被
    告於89年間因施用毒品案件，經本院以89年度毒聲字第1317
    號裁定送觀察、勒戒後，認有繼續施用毒品傾向，再由本院
    以89年度毒聲字第2083號裁定令入戒治處所施以強制戒治，
    嗣因戒治成效良好，經本院以89年度毒聲字第5408號裁定停
    止戒治，所餘期間付保護管束。惟於保護管束期間內再犯施
    用毒品案件，經本院以90年度毒聲字第1182號裁定撤銷停止
    戒治，於90年11月23日執行完畢；嗣於92年間再因施用毒品
    案件，經本院以92年度毒聲字第288 號裁定令入戒治處所施
    以強制戒治，自92年3 月10日起執行，至93年1 月9 日因毒
    品危害防制條例修正施行而釋放。嗣於94年間再因施用毒品
    案件，經本院以94年度訴字第939 號判處有期徒刑9 月，於
    94年10月7 日確定等情，有台灣高等法院被告前案紀錄表及
    刑案查註紀錄表各1 件在卷可稽。依最高法院95年度台非字
    第65號、95年度台非字第141 號等判決見解所認，毒品危害
    防制條例第20條第3 項所謂「五年後再犯」，解釋上應僅限
    於施用第一級、第二級毒品者，於觀察、勒戒或強制戒治執
    行完畢釋放後五年內，均未再為任何施用第一級、第二級毒
    品之犯行者，始足當之；倘五年內曾經再犯，經依法追訴處
    罰，縱其第三次（或第三次以上）再度施用毒品之時間，在
    初犯受觀察、勒戒或強制戒治執行完畢釋放五年以後，仍與
    「五年後再犯」之情形有別，且因已於「五年內再犯」，顯
    見其再犯率甚高，原實施觀察、勒戒或強制戒治，已無法收
    其實效，即應由檢察官逕行依法追訴。從而，被告於上開強
    制戒治執行完畢後，三犯本件施用毒品犯行，事證明確，犯
    行堪以認定。
二、按海洛因屬毒品危害防制條例第2 條第2 項第1 款所列之第
    一級毒品，核被告甲○○所為，係犯毒品危害防制條例第10
    條第1 項之施用第一級毒品海洛因罪。其施用前後非法持有
    第一級毒品之低度行為，已為施用之高度行為所吸收，不另
    論罪。又查，被告於94年間因施用毒品案件，經本院以94年
    度訴字第939 號判處有期徒刑9 月，於94年10月7 日確定，
    並於95年8 月22日縮刑期滿執行完畢等情，亦有上開前案紀
    錄表在卷可稽。被告於上開有期徒刑執行完畢後，5 年內故
    意再犯本件有期徒刑以上之罪，為累犯，應依刑法第47條第
    1 項之規定加重其刑。本院審酌被告已有施用毒品紀錄，且
    迭經判處有期徒刑在案，竟又為本件犯行，顯見其未知戒除
    毒癮，意志力薄弱，並考量施用毒品乃自戕行為，所生危害
    非鉅，暨被告坦承施用毒品犯行之犯後態度等一切情狀，量
    處如主文所示之刑。
三、末按「除被告所犯為死刑、無期徒刑、最輕本刑為三年以上
    有期徒刑之罪或高等法院管轄第一審案件者外，於前條第一
    項程序進行中，被告先就被訴事實為有罪之陳述時，審判長
    得告知被告簡式審判程序之旨，並聽取當事人、代理人、辯
    護人及輔佐人之意見後，裁定進行簡式審判程序」，刑事訴
    訟法第273 條之1 第1 項定有明文。查本件被告涉犯之毒品
    危害防制條例第10條第1 項之施用毒品罪，法定本刑並非最
    輕本刑為3 年以上有期徒刑之罪，且被告於本院準備程序期
    日中已就被訴事實為有罪之陳述，經告知被告簡式審判程序
    之旨後，被告及公訴人對於本件改依簡式審判程序審理亦均
    表示無意見，是本院即依前揭刑事訴訟法規定，裁定本件進
    行簡式審判程序，附此敘明。
據上論斷，應依刑事訴訟法第273 條之1 第1 項、第299 條第1
項前段，毒品危害防制條例第10條第1 項，刑法第11條前段、第
47條第1 項，判決如主文。
本案經檢察官馬凱蕙到庭執行職務。
中    華    民    國    97    年    1     月    9     日
                  刑事第十四庭  法  官  汪怡君
上列正本證明與原本無異。
如不服本判決，應於送達後十日內敘明上訴理由，向本院提出上
訴狀。
                                書記官  李郁禎
中    華    民    國    97    年    1     月    9     日
附錄本案論罪科刑法條全文：
毒品危害防制條例第10條
施用第一級毒品者，處六月以上五年以下有期徒刑。
施用第二級毒品者，處三年以下有期徒刑。


司法院資訊處製作；財團法人民間司法改革基金會備份。
